【裁判字號】    89,易,2038
【裁判日期】    890808
【裁判案由】    贓物
【裁判全文】
臺灣板橋地方法院刑事判決                        八十九年度易字第二０三八號
    公  訴  人  臺灣板橋地方法院檢察署檢察官
    被      告  甲○○
右列被告因贓物案件，經檢察官提起公訴（八十八年度偵字第二０五０一號），本院
判決如左：
    主  文
甲○○故買贓物，科罰金壹萬元，如易服勞役，以佰元折算壹日。
    事  實
一、甲○○於民國（下同）八十八年八月初某日，在臺北縣汐止鎮○○路附近，明知
    一真實姓名年籍不詳綽號「阿南仔」之男子，所持有原屬車牌號碼ＡＨ─八三三
    九號自用小客車之吉普式車頂蓋一個、吉普式絞盤一個及左、右側內門板各一片
    ，係屬來路不明之贓物（該等汽車零件連同上開自用小客車係車主乙○○於八十
    八年七月十七日上午八時許，在臺北縣蘆洲市○○路一七０巷五號前所失竊者）
    ，惟因「阿南仔」尚積欠其新臺幣三萬餘元債務未能清償，竟以抵償該筆債務之
    方式，收取「阿南仔」所交付之上開汽車零件，而故買該等贓物，並將之安裝於
    其所使用之車號ＢＧ─九五一八號自用小客車上，其後復將該車借予友人不知情
    之洪明輝使用。嗣於同年月十三日下午五時許，乙○○經友人電知發現安裝有上
    開汽車零件之ＢＧ─九五一八號自用小客車停放在洪明輝所經營位於臺北市○○
    區○○街一０八之一號之美修汽車行內，隨即前往該址查看，經確認無訛後，乃
    報警循線查悉上情。
二、案經臺北市政府警察局士林分局報請臺灣板橋地方法院檢察署檢察官偵查起訴。
    理  由
一、訊據被告甲○○對於在前揭時、地以抵償債務方式收取「阿南仔」所交付之上開
    汽車零件一節，固坦承不諱，惟矢口否認有故買贓物犯行，辯稱：伊當時並不知
    悉該等汽零件為他人失竊之贓物云云。惟查：上開汽車零件係連同其原屬之車牌
    號碼ＡＨ─八三三九號自用小客車（車主為乙○○）於八十八年七月十七日上午
    八時許，在臺北縣蘆洲市○○路一七０巷五號前所失竊之贓物一節，業據證人乙
    ○○於警訊時及本院審理時到庭證述綦詳，並有車輛竊盜個別查詢報表、車籍作
    業系統查詢認可資料、贓物認領保管單、臺北市政府警察局士林分局永福派出所
    檢查紀錄表各一份及現場蒐證照車影本九張附卷可稽，而被告對於「阿南仔」之
    具體年籍、住居所、聯絡方法等資料均無所知悉一節，亦據其供明在卷，被告當
    時既係由一尚不知悉真實姓名、住居所等任何相關年籍資料及聯絡方法之男子收
    取上開中古汽車零件充作抵償債務，衡情對於該等汽車零件是否有正當來源一節
    ，自有產生合理懷疑之餘地，且「阿南仔」先前曾因涉竊盜案件由被告出面辦理
    具保手續，復據被告供明在卷，被告既已知悉「阿南仔」曾涉有竊盜罪嫌，尤難
    認其當時在主觀上對於「阿南仔」所持上開汽車零件來源有異一事竟毫無認識與
    預見，其泛稱不知悉上開汽車零件為贓物云云，顯屬事後卸責之詞，要無足採。
    綜上所述，本件事證已臻明確，被告犯行洵堪認定。
二、核被告所為，係犯刑法第三百四十九條第二項之故買贓物罪。爰審酌被告為貪圖
    自身一時便利，竟任意買受他人失竊之汽車零件安裝使用，令被害人損失益加擴
    大，並參酌其犯罪之手段、所生危害尚非重大及犯罪後態度等一切情狀，量處如
    主文所示之刑，並諭知易服勞役之折算標準，以示懲戒。
據上論斷，應依刑事訴訟法第二百九十九條第一項前段，刑法第三百四十九條第二項
、第四十二條第二項，罰金罰鍰提高標準條例第一條前段、第二條，判決如主文。
本案經檢察官林建中到庭執行職務
中      華      民      國      八十九      年     八     月     八     日
                                        臺灣板橋地方法院刑事第二庭
                                            法  官  王  屏  夏
右正本證明與原本無異。
如不服本判決，應於判決送達後十日內，向本院提出上訴狀。
                                            書記官  楊  璧  華
中      華      民      國      八十九      年     八     月     九    日
附錄本案論罪科刑法條全文：
刑法第三百四十九條第二項：
收受贓物者，處三年以下有期徒刑、拘役或五百元以下罰金。
搬運、寄藏、故買贓物或為牙保者，處五年以下有期徒刑、拘役或科或併科一千元以
下罰金。
因贓物變得之財物，以贓物論。


司法院資訊處製作；財團法人民間司法改革基金會備份。
